臺灣臺北地方法院民事裁定
111年度訴字第3129號
原      告  台灣地產股份有限公司

法定代理人  吳錦融  
訴訟代理人  王啟安律師
被      告  洪翠燕  
上列當事人間請求給付違約金等事件，本院裁定如下：
    主  文
本件移送臺灣士林地方法院。
    理  由
一、按訴訟之全部或一部，法院認為無管轄權者，依原告聲請或
    依職權以裁定移送於其管轄法院。又訴訟，由被告住所地之
    法院管轄，被告住所地之法院不能行使職權者，由其居所地
    之法院管轄；訴之原因事實發生於被告居所地者，亦得由其
    居所地之法院管轄，民事訴訟法第28條第1項、第1條第1項
    分別定有明文。
二、經查：
　㈠原告主張：
　1.原告於民國111年3月18日知悉被告所有位於臺北市○○區○○路
    0號9樓之9不動產（下稱系爭不動產）欲出售，乃指派業務
    員即訴外人李宗原與被告接洽，被告則提供其子蘇先生之通
    訊軟體LINE作為聯繫方式。被告並於111年3月27日至原告公
    司洽談後簽訂一般委託銷售契約書（下稱系爭契約），委託
    銷售系爭不動產價格即為新臺幣（下同）1,088萬元，委託
    銷售期間自111年3月25日起至111年6月30日止，服務報酬以
    成交價4％計算。雙方於同日另簽署「契約內容變更合意書（
    下稱系爭合意書）」，將委託銷售價格調整為970萬元，服
    務費則約定「以上委託價含4％服務費」。
　2.原告嗣與訴外人許淑華接洽，由許淑華同意以970萬元購買
    系爭不動產，原告已將上情於111年3月26日下午10時35分通
    知被告之子蘇先生，並於111年3月27日向許淑華收受定金20
    萬元。然其後被告卻向原告表示已透過其他仲介將系爭不動
    產出售其他買方。被告既有上開可歸責事由而不願、無法與
    原告介紹之買方簽約，原告自得依系爭契約第9條約定，請
    求以銷售總額6％計算之違約金，即58萬2,000元之違約金。
　3.又許淑華已支付20萬元定金，其得依民法第249條第3款之約
    定請求原告加倍返還所受之定金，該定金給付請求權業經許
    淑華於111年4月26日債權讓與原告，原告自得據以向被告請
    求另行給付20萬元之定金。
　4.並聲明：⑴被告應給付原告78萬2,000元，及自起訴狀繕本送
    達翌日起至清償日止，按週年利率5％計算之利息。⑵願供擔
    保請准宣告假執行。　　
　㈡原告上開主張係以兩造間有系爭契約、系爭合意書之法律關
    係關係，請求被告給付違約金、加倍返還定金，又被告住所
    為新北市淡水區等情，有其戶籍謄本附於個資卷可查，非屬
    本院轄區，依民事訴訟法第1條第1項之規定，應由臺灣士林
    地方法院管轄。至原告雖於起訴狀陳明被告之地址為臺北市
    松江路即系爭不動產之地址，然該址前經送達起訴狀繕本等
    件後，經郵務機關以原址查無此人退信等情，有送達回證及
    所附退回郵件可憑（見本院卷第73頁），並經原告起訴主張
    被告業已經上址之系爭不動產出售他人，自難認被告於起訴
    時仍有居住於上址之事實。另系爭契約、系爭合意書均無記
    載任何兩造合意由本院管轄之相關約定。玆原告向無管轄權
    之本院起訴，顯係違誤，本件應移送臺灣士林地方法院管轄
    。
三、依首開法條裁定如主文。
中　　華　　民　　國　　111 　年　　6 　　月　　28　　日
                  民事第七庭    法  官    陳彥君
以上正本係照原本作成。
如不服本裁定應於送達後10日內向本院提出抗告狀，並繳納抗告
費新臺幣1,000元。
中　　華　　民　　國　　111 　年　　6 　　月　　28　　日
                                書記官　  吳昭誼